臺灣屏東地方法院民事判決
111年度潮簡字第181號
原      告  王薔薇  
訴訟代理人  李俊賢律師
            劉怡廷律師
被      告  林薛金魚
訴訟代理人  林照碧  
上列當事人間確認通行權不存在事件，本院於111年4月11日言詞
辯論終結，判決如下：
　　主  文
原告之訴駁回。
訴訟費用由原告負擔。
    事實及理由
一、原告方面：
　　原告於109年5月26日向訴外人戴永昇購買坐落屏東縣○○鄉○○
    段000地號及同段254地號（下稱253、254地號）土地，然原
    告買受上開土地後，被告竟持其於100年2月21日與訴外人戴
    永昇簽訂之99年度簡上字第48號和解筆錄，向原告主張就起
    訴狀附圖所示之253-B部分、面積263.15平方公尺之土地，
    及254-B部分，面積209.84平方公尺之土地應供被告通行。
    然原告買受系爭253、254地號土地時，就上開通行之和解情
    事，全然不知情，該和解內容自不拘束原告，效力亦不及於
    原告，被告自不得以和解內容對原告主張通行之權利，是以
    ，被告對原告所有系爭253地號及254地號土地之通行權不存
    在等語，為此提起本件訴訟。並聲明：確認被告對原告所有
    坐落於屏東縣○○鄉○○段000地號如起訴狀附圖所示編號253-B
    部分面積263.15平方公尺之土地，及同段254地號如起訴狀
    附圖所示編號254-B部分面積209.84平方公尺之土地通行權
    不存在。
二、被告抗辯：
　　通行權確實不存在，因被告已另有他條道路可通行，且被告
    亦已將所有之土地同段257地號土地出售予他人等語。並聲
    明：原告之訴駁回。
三、法院之判斷：
　　按確認法律關係之訴，非原告有即受確認判決之法律上利益
    者，不得提起之，民事訴訟法第247條第1項前段定有明文。
    故在確認之訴，不問原告請求確認之標的為何，均須原告有
    即受確認判決之法律上利益時，始能認有權利保護之必要要
    件。所謂即受確認判決之法律上利益，係指因法律關係之存
    否不明確，致原告在私法上之地位有受侵害之危險，而此項
    危險得以對於被告之確認判決除去之者而言。原告主張其所
    有系爭253、254地號土地，被告持和解筆錄向其主張有通行
    之權利，原告私法上之地位有受侵害之危險等語，惟此為被
    告所否認，且其當庭明確表示無通行原告系爭253、254地號
    土地之必要，則原告系爭253、254地號土地之所有權能，並
    無受侵害之危險，顯然欠缺確認利益。原告起訴請求確認通
    行權不存在，與民事訴訟法第247條之規定意旨不符，顯無
    理由，應予駁回。
四、訴訟費用之負擔，民事訴訟法第78條。　　　　　　
中　　華　　民　　國　　111 　年　　4 　　月　　25　　日
                  潮州簡易庭   法　官 吳思怡
以上正本係照原本作成。
如不服本判決，應於送達後20日內，向本院提出上訴狀並表明上
訴理由，如於本判決宣示後送達前提起上訴者，應於判決送達後
20日內補提上訴理由書（須附繕本）。如委任律師提起上訴者
，應一併繳納上訴審裁判費。
中　　華　　民　　國　　111 　年　　4 　　月　　25　　日

                                  書記官　蔡進吉